臺灣板橋地方法院刑事判決　　　　　　　　　　　　九十一年度易字第一三五號
　　公　訴　人　臺灣板橋地方法院檢察署檢察官
　　被　　　告　甲○○
右列被告因傷害案件，經檢察官提起公訴（九十一年度偵字第四七五五號），本院判
決如左：
    主  文
甲○○傷害人之身體，處有期徒刑參月，如易科罰金以參佰元折算壹日。
車輛用大鎖壹個沒收。
    事  實
一、甲○○有傷害前科，甫於民國九十一年二月十八日經本院三重簡易庭判處拘役二
    十日，如易科罰金以三百元折算一日確定（未構成累犯）。其於九十年七月二十
    三日六時許，駕駛車號５Ｇˍ８４７８號自用小客車行經臺北縣三重市○○街與
    仁愛街口時，適乙○○○一早要出門做生意，圖一時之方便，駕駛小貨車逆向行
    車至前開路口相遇，因街道太小，雙方會車時發生擠壓、擦撞，致甲○○所有之
    自用小客車右側車身遭受嚴重擠壓及刮傷，甲○○旋即下車找乙○○○理論，並
    要求賠償遭拒，竟基於傷害之犯意，先對乙○○○拳打腳踢，復返回車內取出車
    輛使用之大鎖，朝乙○○○頭部毆打，造成乙○○○不支倒地，致受有左顱頂皮
    下瘀腫約二乘一公分、前胸及上腹壁三處挫擦傷各約二乘三公分、左膝挫擦傷約
    二乘二公分；併有右臉頰瘀腫、右肘、右踝外側擦傷、左臀部瘀傷等傷害。
二、案經陳林邱花訴由台灣板橋地方法院檢察署檢察官偵查起訴。
    理  由
一、訊據被告甲○○矢口否認右揭犯罪事實，初則辯稱：「是乙○○○先動手的，我
    才打他」，嗣又辯稱：「我只有推他而已，沒有拿機車大鎖打他」「我如果打他
    ，我怎麼會繞回去，我沒有拿大鎖，是乙○○○打我」「是乙○○○先打我的，
    我只有推他而已」云云。惟查：（一）右揭犯罪事實業經告訴人乙○○○於歷次
    偵審中指訴綦詳，並有台北縣立三重醫院、長庚紀念醫院診斷證明書各一件附卷
    可稽。（二）目擊證人丙○○於偵查時證稱：當日伊正要停車，看見有二人在爭
    吵，隨後較瘦的男子繞到小客車後行李箱好像要拿東西，告訴人不讓他拿，壓住
    行李箱蓋，隨後這個瘦的男子到駕駛座拿出機車大鎖朝告訴人攻擊，告訴人不支
    倒地，這名男子才開車走，伊即請路人叫救護車。其於本院審理中復證稱：「我
    是開計程車為業，當天早上六點左右我開在三重市○○街往土崙宮的方向走，在
    找停車位，準備下班，在我前面約四、五十公尺處，我看到有二個人在拉拉扯扯
    ，一個高高的，一個矮矮胖胖的，因為距離比較遠，看不出男女，後來該高高的
    人要開後行李箱要拿東西，另一個矮矮胖胖的人壓住後行李箱，高高的人有跑到
    前座拿機車大鎖打矮矮胖胖的那個人，矮矮胖胖的那個人就倒在地上，當時我開
    車已經靠近了，那個矮矮胖胖的人倒地後，高高的人就開車走了，那附近就是土
    崙宮的廣場，有很多人在做活動，我就說有人倒在地上請人打電話給一一九報警
    ，我下去看倒在地上那個人怎麼樣了，他當時暈倒在地，那個人就是現在庭上的
    乙○○○，後來高高的那個人車子又繞回來，開的很快好像要衝撞人的樣子，到
    我們的前面很近的時候緊急煞車，從旁邊繞過去，這時警察也到現場，我跟警察
    說打人的那個人在前面，警察有追過去，回來說沒追到。後來救護車來將乙○○
    ○送醫」等語，核與告訴人指訴被毆打情節大致相符。且被告於本院九十一年五
    月十四日訊問時亦供認「是乙○○○先動手的，我才打他」，由此可見，被告確
    有毆打乙○○○之情，被告翻異前供，辯稱其只是推乙○○○云云，顯係避重就
    輕之詞，非可採信。本件事證明確，被告犯行洵堪認定。
二、核被告所為，係犯刑法第二百七十七條第一項之傷害罪。爰審酌被告於犯罪時係
    一現役軍人，身強力壯，僅因會車擦撞問題，即以車輛使用之大鎖攻擊人之頭部
    ，且犯罪後矢口否認犯行，又對被害人之醫藥損失拒不賠償，惡性非輕，本應從
    重量刑，惟考告訴人本身係逆向行車，導致車輛發生擦撞，且造成被告車輛因擠
    壓、擦撞受有重大損害，一時氣憤在所難免，並參酌其素行狀況、犯罪之動機、
    目的、手段等一切情狀，量處如主文所示之刑，並諭知易科罰金之折算標準，以
    資懲儆。又被告供犯罪所用之車輛大鎖，係被告自駕駛座取出，應係被告所有之
    物，雖未經扣案，惟並無證據證明業已滅失，應依刑法第三十八條第一項第二款
    宣告沒收之。
據上論斷，應依刑事訴訟法第二百九十九條第一項前段、刑法第二百七十七條第一項
、第四十一條第一項前段、第三十八條第一項第二款、罰金罰鍰提高標準條例第一條
前段、第二條，判決如主文。
本案經檢察官呂永魁到庭執行職務。
中      華      民      國    九十一    年      六      月    二十七    日
                                        台灣板橋地方法院刑事第一庭
                                            法  官  毛崑山
右正本證明與原本無異。
如不服本判決，應於判決送達後十日內，向本院提出上訴狀。
                                            書記官  楊灥
中      華      民      國    九十一    年      六      月    二十八    日
附錄本案所犯法條全文
中華民國刑法第二百七十七條
(普通傷害罪)
傷害人之身體或健康者，處三年以下有期徒刑、拘役或一千元以下罰金。
犯前項之罪因而致人於死者，處無期徒刑或七年以上有期徒刑；致重傷者，處三年以
上十年以下有期徒刑。
